【裁判字號】    90,易,3356
【裁判日期】    901225
【裁判案由】    傷害等
【裁判全文】
臺灣板橋地方法院刑事判決                          九十年度易字第三三五六號
    公  訴  人  臺灣板橋地方法院檢察署檢察官
    被      告  丁○○
右列被告因家庭暴力傷害等案件，經檢察官提起公訴（九十年度偵字第七二六六號）
，本院判決如左：
    主  文
丁○○傷害人之身體，處拘役伍拾日，如易科罰金，以參佰元折算壹日。
    事  實
一、丁○○係少年乙○（民國七十六年五月十九日生）、丙○（七十三年三月十八日
    ）之叔父，平日相處不睦，於九十年三月一日上午七時許，丁○○駕駛車牌號碼
    ＭＰ－Ｏ九八Ｏ號自小貨車，沿台北縣三峽鎮○○路東向西之方向行駛，行經台
    北縣三峽鎮○○路二二二巷附近，見丙○騎乘車牌號碼ＬＬＢ－四二二號機車搭
    載乙○，同方向行駛在後，竟基於傷害及毀損之故意，刻意減速，並向右側行駛
    逼近丙○騎乘之機車，丙○唯恐撞上丁○○駕駛之自用小客車，隨即在台北縣三
    峽鎮○○路二二二巷二三六弄五十九之三號前緊急煞車，丁○○見狀旋即急踩油
    門向前加速行駛，因丁○○駕駛之自用小客車與丙○騎乘之機車十分接近，丁○
    ○以其駕駛之自用小貨車右側車身部分擦撞丙○騎乘之機車左後照鏡，該機車左
    後照鏡因受擦撞而破裂，碎裂之鏡片劃傷乙○左臉眼角部分而有０. 三公分之挫
    裂傷，丙○騎乘之機車左後照鏡因鏡片破裂而遭損壞。
二、案經丙○、乙○、甲○○（丙○、乙○之父）訴由台北縣警察局三峽分局報請台
    灣板橋地方法院檢察署檢察官偵查起訴。
    理  由
一、訊據被告丁○○矢口否認有上開犯行，辯稱：伊當天早上六點四十分左右開前揭
    自用小貨車去黃昏市場載餿水，伊根本沒有遇到告訴人丙○、乙○，也沒有開車
    逼近他們或擦撞他們的機車，伊並無傷害、毀損犯行云云。經查，右揭事實業經
    告訴人丙○、乙○、甲○○於警訊及本院審理中指述明確，告訴人乙○於本院審
    理中經隔離訊問時指稱：「當天早上七點左右，姊姊騎機車載我，從三樹路的家
    裡出發，被告開小貨車在我們前方，他開很慢很慢，他左邊右邊開，擋在我們前
    面。被告突然煞車我們差點撞到他。姊姊把車子往右邊騎，被告又往右邊擠。被
    告車身右邊中間部分，擦到我們機車左邊後照鏡，玻璃就破掉，彈到我的臉，差
    點刺到眼睛，傷到我左眼角部分。他車子就往前跑走，我們叫他，他也不停，當
    時姊姊的機車，是往右邊騎，煞車停住，前面有東西擋住無法再往前，被告車子
    擦到我們的時候，機車沒有倒下來。除此之外，我沒有受到其他的傷。」等語；
    告訴人丙○於本院審理中經隔離訊問時指稱：「早上約七點左右，我從我家一一
    八號，騎車載我弟弟去上學。那裡有一個斜坡往上，我看到我叔叔的車，在我們
    前面，他可能有看到我們，車速有減慢，我車速也減慢。我往右邊騎，被告車子
    往右邊靠過來，擦到我左邊後照鏡。被告貨車車身靠近中間的地方，擦到我的後
    照鏡，後照鏡整個破掉。我原來不知道弟弟有受傷，是他跟我說，臉上溼濕的，
    我才回頭看到他左邊眼角附近流血。我們叫前面的車停下來，但他還是加速開走
    。被撞到時，車身有偏，但我用腳頂住，車子沒有整個倒下來，... 我認得車子
    的樣子和車號，那是我叔叔的車。」等語（均參見本院九十年十二月十一日審理
    筆錄），其二人指述之經過情形相合一致。此外尚有財團法人恩主公醫院出具之
    乙種診斷證明書一紙、機車後照鏡受損照片四幀在卷可資佐證（附於偵查卷第十
    頁、第十三頁、第十六頁），足見告訴人乙○、丙○前開指述之內容應為事實，
    堪以採信。被告丁○○空言辯稱並未遇到告訴人丙○、乙○，也沒有開車逼近他
    們或擦撞他們的機車云云，顯為事後卸責之詞，不足採信。本件事證明確，被告
    丁○○之犯行洵堪認定。
二、被告丁○○以駕駛自用小貨車刻意逼近丙○所騎乘機車，再以車身擦撞丙○所騎
    乘之機車，造成該機車左後照鏡破裂，玻璃碎片同時劃傷乙○左臉部，核其所為
    係犯刑法第二百七十七條第一項之傷害罪及同法第三百五十四條之毀損罪。被告
    丁○○一行為觸犯上開二罪名，為想像競合犯，應依刑法第五十五條之規定從一
    重論以傷害罪。公訴人認被告所犯上開二罪名之間有方法結果之牽連關係，尚有
    未洽，附此敘明。爰審酌被告丁○○與被害人乙○、丙○為叔姪關係，僅因相處
    不睦即為上開犯行之犯罪動機、目的、手段、犯罪所生之危害、被害人所受之傷
    勢、及被告犯罪後迄未賠償被害人之損失，態度不佳等一切情狀，量處如主文所
    示之刑，併諭知易科罰金之折算標準，以示懲儆。
據上論斷，應依刑事訴訟法第二百九十九條第一項前段，刑法第二百七十七條第一項
、第三百五十四條、第五十五條、第四十一條第一項前段，罰金罰鍰提高標準條例第
一條前段、第二條，判決如主文。
本案經檢察官高智美到庭執行職務。
中      華      民      國      九十      年    十二    月    二十五    日
                                  臺灣板橋地方法院刑事第三庭
                                          法  官  連  育  群
右正本證明與原本無異。
如不服本判決，應於判決送達後十日內，向本院提出上訴狀。
                                          書記官  蘇  恩  慶
中      華      民      國      九十      年    十二    月    二十八    日
附錄本判決適用法條全文：
刑法第二百七十七條
  傷害人之身體或健康者，處三年以下有期徒刑、拘役或一千元以下罰金。
  犯前項之罪因而致人於死者，處無期徒刑或七年以上有期徒刑，致重傷者，處三年
  以上十年以下有期徒刑。
中華民國刑法第三百五十四條
  毀棄、損壞前二條以外之他人之物或令致不堪用，足以生損害於公眾或他人者，處
  二年以下有期徒刑、拘役或五百元以下罰金。


司法院資訊處製作；財團法人民間司法改革基金會備份。
